# 关于远期结汇合同

提问人：xdinah 时间：2011-08-11 10:39:27
在审计中遇到这种情况，客户与银行签订了远期结汇合同，即按预定的汇率与银行进行结算。期末未交割的合约是否应考虑公允价值？公允价值由于没有活跃的交易市场（据了解是各家银行都不一样），如果客户要求，外资银行还可以提供期末公允价值，但是中资银行一般不提供，审计时如何计算公允价值呢？有没有比较科学的估值方法？
请指教

回答人：chenyiwei
应当将远期外汇合约作为衍生工具核算，期末按公允价值计量。本版面上对此类业务的讨论很多，你可以搜索一下。

回答人：chenyiwei
回复 zico9999 的帖子
我理解，此处的人民币保证金存款、外币借款均应正常计提利息，包括对外币借款还应在期末确认汇兑损益。如我以前已经回复过的，最终收益的锁定只有在合同最终到期结算时才能固定下来。此时，应当是人民币存款的本息之和等于外币借款的本息之和乘以约定的远期汇率，只有考虑了存款、贷款的利息之后，该公式才会成立。

回答人：chenyiwei
回复 ying0518 的帖子
如果在合同中明确了买断和不可撤销，并且收益在合同签订日就直接给付企业（以人民币现金的形式），以后的一切变化与该申请企业无关，则该申请企业可视同这几项合同均在签订日提前结算，确认损益，不确认相关的资产、负债。